臺灣新竹地方法院刑事判決　　　　　　　　　　　　　　九十三年度訴字第二四號
　　公　訴　人　臺灣新竹地方法院檢察署檢察官
　　被　　　告　丙○○
　　　　　　　（原名陳啟偉）
　　選任辯護人　魏順華律師
右列被告因違反槍砲彈藥刀械管制條例等案件，經檢察官提起公訴（九十二年度核退
偵字第六四號），經本院合議庭裁定以簡式審判程序審理，並判決如左：
    主  文
丙○○未經許可，寄藏可發射子彈具有殺傷力之改造手槍，處有期徒刑壹年伍月，併
科罰金新臺幣捌萬元，罰金如易服勞役，以新臺幣玖佰元即銀元佰元折算壹日；扣
案之可發射子彈具殺傷力之仿ＢＥＲＥＴＴＡ廠Ｍ九型半自動手槍製造之改造手槍貳
支（槍枝管制編號：0000000000號、0000000000號），扣案之
口徑九ｍｍ制式子彈伍顆、具直徑九ｍｍ金屬彈頭之土造子彈顆，均沒收。又以加
害生命、身體之事，恐嚇他人致生危害於安全，處有期徒刑肆月。應執行有期徒刑壹
年陸月，併科罰金新臺幣捌萬元，罰金如易服勞役，以新臺幣玖佰元即銀元佰元折
算壹日；扣案之可發射子彈具殺傷力之仿ＢＥＲＥＴＴＡ廠Ｍ九型半自動手槍製造之
改造手槍貳支（槍枝管制編號：0000000000號、0000000000號
），扣案之口徑九ｍｍ制式子彈伍顆、具直徑九ｍｍ金屬彈頭之土造子彈顆，均沒
收。
    事  實
一、民國九十年六月至同年七月間之某日，丙○○（原名陳啟偉，綽號「啟偉」）明
    知賴永尉（六十九年七月二十日生，身分證統一編號：Ｚ000000000號
    ，已於九十年九月九日死亡）在新竹市○○路與中和路交岔口之某檳榔攤，委託
    其保管之仿ＢＥＲＥＴＴＡ廠Ｍ九型半自動手槍製造之玩具手槍組合土造金屬槍
    管及土造金屬滑套、均可擊發口徑九ｍｍ制式子彈且皆具有殺傷力之改造手槍二
    支（槍枝管制編號：0000000000號、0000000000號）以及
    具殺傷力之口徑九ｍｍ制式子彈九顆（公訴人補充理由書誤載為八顆）、具殺傷
    力直徑九ｍｍ金屬彈頭之土造子彈四顆，均為槍砲彈藥刀械管制條例所管制之物
    品，未經許可不得寄藏，竟基於非法寄藏改造手槍與子彈之犯意，未經許可，自
    前述時日起，將前述改造手槍及子彈無故寄藏在新竹市○○路○段一七九之七號
    住處內。
二、九十二年七月十七日凌晨二時許，丙○○攜帶上開槍彈，夥同友人前往新竹市○○路一八三號之「音樂瘋ＰＵＢ」，然甫進入該店，店內顧客中已有十餘人正彼
    此爭吵、打架，丙○○因認渠等似有上前或對其出手之意，竟基於開槍恐嚇之犯
    意，取出槍枝管制編號為0000000000號、0000000000號之
    右揭二支改造手槍，分別朝天花板各射擊一發與三發之前述制式子彈示威，致當
    時在場之「音樂瘋ＰＵＢ」職員己○○、會計戊○○及客人等人均心生畏懼，致
    生危害於渠等生命、身體之安全，現場並遺留已擊發之口徑九ｍｍ制式子彈彈殼
    四顆以及上開口徑九ｍｍ制式子彈一顆，經警據報後到場扣案送驗。丙○○開槍
    後雖隨即離去，然「音樂瘋ＰＵＢ」職員己○○業已知曉開槍者係綽號「啟偉」
    之人，且於同日凌晨四、五時許告知新竹市警察局第一分局警員，警方查訪後於
    同日上午十時二十分許得悉「啟偉」即係丙○○，除調閱相關口卡外，並透由電
    話與丙○○之女友聯繫，丙○○旋於翌日（即九十二年七月十八日）下午三時許
    ，攜帶前述其中一支改造手槍及子彈三顆前往新竹市警察局第一分局投案，再於
    九十二年七月十八日下午五時四十分許，主動帶同警員至其位於新竹市○○路之
    上開住處花圃內，起出另一支改造手槍及子彈五發。
三、案經新竹市警察局第一分局報告臺灣新竹地方法院檢察署檢察官偵查起訴。
    理  由
一、本件被告丙○○違反槍砲彈藥刀械管制條例案件，非死刑、無期徒刑或最輕本刑
    為三年以上有期徒刑之罪，亦非高等法院管轄之第一審案件，且被告於本院準備
    程序中就被訴事實為有罪之陳述，經本院合議庭認合於新修正刑事訴訟法第二百
    七十三條之一之規定，裁定進行簡式審判程序，合先敘明之。
二、訊據被告丙○○對於右揭事實迭於警訊、偵查及本院審理時坦承不諱，核與證人
    即被害人己○○、戊○○指述之情節相符，亦與證人即「音樂瘋ＰＵＢ」負責人
    丁○○清查現場後證稱店內遭槍擊之位置一致。又扣案槍枝二支（槍枝管制編號
    ：0000000000號、0000000000號）經送內政部警政署刑事
    警察局鑑驗結果，認均係仿ＢＥＲＥＴＴＡ廠Ｍ九型半自動手槍製造之玩具手槍
    組合土造金屬槍管及土造金屬滑套而成之改造手槍，機械性能皆良好，均可擊發
    口徑九ｍｍ制式子彈而認皆具有殺傷力；再被告投案報繳之八顆子彈，其中四顆
  認均係土造子彈，具直徑九ｍｍ金屬彈頭，經取樣一顆試射，可擊發，認具殺傷
    力，另四顆認均係口徑九ｍｍ制式子彈，認均具殺傷力；而前述槍枝管制編號為
    0000000000號之改造手槍，經以顯微鏡法比對法比對，與在「音樂瘋
    ＰＵＢ」現場扣得之一顆口徑九ｍｍ制式子彈彈殼之彈底紋痕相吻合，認係由該
    槍枝所擊發，且以相同之比對法比對結果，在「音樂瘋ＰＵＢ」現場扣得之另三
    顆口徑九ｍｍ制式子彈彈殼，其等彈底紋痕與槍枝管制編號為00000000
    00號之改造手槍相吻合，足認此三顆子彈係由該槍枝所擊發，以上均有該局九
    十二年十一月六日刑鑑字第○九二○一四六七六四號槍彈鑑定書附卷足按。第查
    ，前開改造槍枝與在「音樂瘋ＰＵＢ」現場扣得之彈殼，均同時檢出火藥射擊殘
    跡之特性金屬元素鉛、銻、鋇，而於「音樂瘋ＰＵＢ」現場扣得之子彈一顆，經
    鑑驗結果，係口徑九ｍｍ制式子彈，認具殺傷力，亦有內政部警政署刑事警察局
    九十二年十月二日刑鑑字第０九二０一三九五二七號鑑驗通知書、九十二年八月
    六日刑鑑字第０九二０一三九五二四號鑑驗通知書存卷可按。綜合上開證據，足
    資佐證被告投案報繳之扣案槍彈，確為九十二年七月十七日凌晨在「音樂瘋ＰＵ
    Ｂ」槍擊事件中所使用之槍枝與子彈。此外，本件查獲之經過情形亦如犯罪事實
    欄所載，業經證人即查獲警員甲○○、證人己○○於本院審理時結證在卷，並有
    證人甲○○警員提出之傳真查詢口卡資料一紙附卷足憑，堪信被告之自白確與事
    實相符。本件事證已臻明確，被告犯行堪以認定，應予依法論罪科刑。
三、按寄藏與持有，均係將物置於自己實力支配之人，僅寄藏必先有他人之持有行為
    ，而後始為之受寄代藏而已，故寄藏之受人委託代為保管，其保管本身，亦屬持
    有，然此之持有係寄藏之當然結果，槍砲彈藥刀械管制條例第七條第四項將「持
    有」與「寄藏」為分別處罰之規定，即應就寄藏行為而論斷（最高法院八十年度
    台上字第七二六號判決、八十八年度台上字第四六０八號判決可資參照）。核被
    告丙○○未經許可寄藏改造手槍、制式子彈之行為，係犯槍砲彈藥刀械管制條例
    第十一條第四項之未經許可寄藏具殺傷力之改造手槍罪、同條例第十二條第四項
    之未經許可寄藏子彈罪，公訴意旨認被告係未經許可持有改造手槍及子彈，容有
    誤會；被告同時以一行為寄藏具殺傷力之改造手槍及子彈，係異種之想像競合，
    依刑法五十五條之規定，從一重之槍砲彈藥刀械管制條例第十一條第四項未經許
    可寄藏具殺傷力之改造手槍罪處斷。又核被告開槍示威之行為，係犯刑法第三百
    零五條之恐嚇危害於安全罪；被告以一行為同時恐嚇在場之被害人己○○、戊○○等人，致生危害於渠等之生命、身體之安全，係同種之想像競合，依刑法第五
    十五條之規定論以一罪。第查，被告係受人之託而寄藏槍彈，尚無證據可資證明
    被告寄藏上開槍彈之前或同時，即欲利用此揭槍彈進行恐嚇行為，是以，被告所
    犯前揭未經許可寄藏具殺傷力之改造手槍罪與恐嚇危害於安全罪間，犯意各別，
    罪名不同，應分別論罪，合併處罰，公訴人認此二罪間有方法目的之牽連關係，
    尚有未洽。選任辯護人雖為被告辯護稱本件應依槍砲彈藥刀械管制條例第十八條
    第四項之規定減輕或免除其刑，惟按槍砲彈藥刀械管制條例第十八條第四項前段
    係規定：「犯本條例之罪，於偵查或審判中自白，並供述全部槍砲、彈藥、刀械
    之來源及去向，因而查獲或因而防止重大危害治安事件之發生者，減輕或免除其
    刑」。查被告固於偵查、審理中均自白犯罪，但本件並無因其自白而查獲或防止
    重大危害治安事件發生之情形，從而尚無前開減刑或免刑規定之適用。爰審酌被
    告素行尚可，有臺灣高等法院被告全國前案紀錄表、臺灣新竹地方法院刑案資料
    查註紀錄表各一份在卷可按，因受人之託寄藏改造手槍、制式子彈與土造子彈，
    持有時間長達二年，其寄藏行為對社會自有潛在之危險性，被告嗣後雖持之作為
    恐嚇工具，造成被害人己○○等多人之危害，但起因出於誤認他人恐對其不利，
    惡性尚非重大，又念及犯後不久即攜槍彈投案並坦承全部犯行，足認已有悔意等
    一切情狀，分別量處如主文所示之刑，並就罰金部分諭知易服勞役之折算標準，
    且定其應執行之刑暨諭知罰金部分如易服勞役之折算標準。
四、扣案之可發射子彈具殺傷力之仿ＢＥＲＥＴＴＡ廠Ｍ九型半自動手槍製造之改造
    手槍二支（槍枝管制編號：0000000000號、0000000000號
    ），扣案之口徑九ｍｍ制式子彈五顆、具直徑九ｍｍ金屬彈頭之土造子彈三顆（
    因已試射一顆，故餘三顆），均屬違禁物，雖供被告犯恐嚇罪所用，但非被告所
    有之物，應依刑法第三十八條第一項第一款之規定諭知沒收。至於現場被告擊發
    後之彈殼四顆以及鑑驗時試射之一顆土造子彈，均因已射擊而不再具有殺傷力，
    且依被告供述，亦非其所有之物，爰不併為沒收之宣告。
據上論斷，應依刑事訴訟法第二百七十三條之一第一項、第二百九十九條第一項前段
，槍砲彈藥刀械管制條例第十一條第四項、第十二條第四項，刑法第十一條前段、第
三百零五條、第五十五條、第五十一條第五款、第四十二條第二項、第三十八條第一
項第一款，罰金罰鍰提高標準條例第一條前段、第二條，現行法規所定貨幣單位折算
新台幣條例第二條，判決如主文。
本案經檢察官乙○○到庭執行職務。
中      華      民      國    九十三    年      三      月    二十五    日
                                    臺灣新竹地方法院刑事第五庭
                                        法  官  李珮瑜
右正本證明與原本無異。
如不服本判決，應於判決送達後十日內向本院提出上訴狀( 應附繕本 )，上訴於臺灣
高等法院。
                                        書記官  龔紀亞
中      華      民      國    九十三    年      三      月    二十五    日
附錄本案論罪科刑法條全文：
槍砲彈藥刀械管制條例第十一條第四項：
未經許可，持有、寄藏或意圖販賣而陳列第一項所列槍砲者，處一年以上七年以下有
期徒刑，併科新臺幣七百萬元以下罰金。
槍砲彈藥刀械管制條例第十二條第四項：
未經許可，持有、寄藏或意圖販賣而陳列子彈者，處五年以下有期徒刑，併科新台幣
三百萬元以下罰金。
刑法第三百零五條：
以加害生命、身體、自由、名譽、財產之事，恐嚇他人致生危害於安全者，處二年以
下有期徒刑、拘役或三百元以下罰金。
